臺灣高等法院刑事裁定                  100年度抗字第717號
抗  告  人
即  被  告  黃金龍
上列抗告人因沒入保證金案件，不服臺灣板橋地方法院中華民國
97年12月18日裁定（97年度訴字第1340號），提起抗告，本院裁
定如下：
    主  文
抗告駁回。
    理  由
一、原裁定意旨略以：本件抗告人楊金龍違反毒品危害防制條例
    案件，前經臺灣板橋地方法院指定保證金額新臺幣（下同）
    3 萬元，由具保人即被告楊金龍繳納後，將被告免予羈押釋
    放，茲以該被告逃匿，自應將具保人原繳納上開保證金沒入
    之等語。
二、抗告意旨略以：抗告人即被告楊金龍前經臺灣板橋地方法院
    通緝緝獲，於民國97年7 月24日經臺灣板橋地方法院訊問後
    ，諭知以3 萬元交保，嗣臺灣板橋地方法院僅對抗告人之戶
    籍地即臺北縣萬里鄉（現改制為新北市萬里區，下同）北基
    村仁一街29號3 樓送達傳票，未對抗告人之居住地即臺北市
    ○○區○○路3 段76號送達傳票，致抗告人未能如期到庭，
    上開保證金3 萬元因而遭板橋地方法院於97年12月18日以97
    年度訴字第1340號裁定沒入，有行政疏失，不應由抗告人承
    受該沒入保證金之不利益，為此聲請撤銷上開沒入保證金之
    裁定云云。
三、按抗告期間，除有特別規定外，為5 日，自送達裁定後起算
    ，刑事訴訟法第406 條前段定有明文，又刑事訴訟法第62條
    規定，送達文書，除本章（刑事訴訟法第1 編第6 章）有特
    別規定外，準用民事訴訟法之規定。而依民事訴訟法第 138
    條第1 項、第2 項規定，送達不能依前2 條規定為之者，得
    將文書寄存送達地之自治或警察機關，並作送達通知書2 份
    ，1 份黏貼於應受送達人住居所、事務所、營業所或其營業
    處所門首，另1 份置於該送達處所信箱或其他適當位置，以
    為送達，寄存送達，自寄存之日起，經10日發生效力。依此
    規定，寄存送達生效後，則應受送達人究竟何時前往領取應
    受送達之文書或未前往領取，於送達之效力並無影響。
四、經查：本件抗告人即被告黃金龍住所地在臺北縣萬里鄉○○
    村○○街29號3 樓迄今，有法務部戶役政連結作業系統查詢
    資料表及本院依職權查得之個人戶籍資料在卷可稽。抗告人
    因違反毒品危害防制條例案件，經依原審法院官指定保證金
    額3 萬元，由抗告人本人出具現金保證後，將抗告人釋放，
    嗣因抗告人逃匿，原審法院因而於97年12月18日裁定其繳納
    之保證金新臺幣3 萬元沒入之，並於97年12月26日將裁定正
    本送達於抗告人前開住所地，因未獲會晤本人，亦無受領文
    書之同居人或受僱人，乃作送達通知書2 份，1 份黏貼於應
    受送達人住居所門首，另1 份置於該送達處所信箱，並寄存
    在臺北縣政府警察局（現改制為新北市政府警察局）金山分
    局萬里分駐所，此有送達證書一紙存卷足憑（見原審卷第15
    1 頁）。依刑事訴訟法第62條準用92年9 月1 日施行之民事
    訴訟法第138 條第2 項規定，上開裁定經寄存之日起10日即
    98年1 月5 日起，已生送達原審裁定之效力。是抗告人如對
    原審前開裁定不服欲提起抗告，依前開規定，其抗告期間乃
    自98年1 月6 日起（即寄存送達生效之翌日）起算5 日。抗
    告人遲至100 年6 月14日始向原審提起抗告，此有蓋有上開
    日期章戳之抗告狀可稽（附於本院卷），其抗告逾期已久，
    自屬違背法律上之程式，且無從補正。至抗告人雖曾陳明臺
    北市○○路○ 段76號為其居所，惟原審法院通知抗告人於97
    年8 月20日、97年10月1 日、97年11月5 日行準備程序之傳
    票，向抗告人上開居所送達，皆因未獲會晤本人而寄存在當
    地警察機關，有各次送達證書附卷可稽，上開沒保裁定向上
    開居所送達，猶遭郵政機關以「遷移新址不明」為由退件，
    亦有送達證書在卷可考。自難認抗告人有何住居在臺北市○
    ○路○ 段76號，及應向該處為送達之事實。綜上，本件抗告
    顯非合法，應予駁回。
據上論結，應依刑事訴訟法第411 條前段，裁定如主文。
中    華    民    國   100    年    7     月    12    日
                刑事第十二庭審判長法  官   蔡永昌
                                  法  官   蘇隆惠
                                  法  官   蔡新毅
以上正本證明與原本無異。
不得再抗告。
                                  書記官   賴立旻
中    華    民    國   100    年    7     月    13    日